---
title: "🌍 Análise da Taxa de Natalidade"
author: "Vitor Valmor Possamai Schramm"
output: html_document
---
**A Taxa de Natalidade é um indicador demográfico que mede o número de nascimentos vivos em uma população durante um determinado período (geralmente um ano), em relação a cada 1.000 habitantes.  
Ela é usada para analisar o crescimento populacional e entender dinâmicas sociais, econômicas e de saúde pública. Quer que eu também explique como ela difere da taxa de fecundidade?**


```{r setup, include=FALSE, echo=FALSE, warning=FALSE}
# Carregar pacotes
library(WDI)
library(tidyverse)
library(viridis)

# Configurações globais
options(scipen = 999)

# Top 10 países mais populosos
top10_paises <- c("CN", "IN", "US", "ID", "PK", "BR", "NG", "BD", "RU", "MX")

# Dados
TaxaNatalidadeBruta <- WDI(country = top10_paises, indicator = 'SP.DYN.CBRT.IN')
TaxaNatalidadeBruta2021 <- WDI(country = top10_paises, indicator = 'SP.DYN.CBRT.IN', start = 2021, end = 2021)
TaxaNatalidadeBrutaBR <- WDI(country = "BR", indicator = 'SP.DYN.CBRT.IN')
```

Este gráfico mostra como a taxa de natalidade bruta evoluiu ao longo dos anos nos 10 países mais populosos do mundo. Cada célula colorida indica a intensidade da taxa para um país em um determinado ano, permitindo observar tendências e comparações.

Fonte: Biblioteca WDI
```{r, echo=FALSE, warning=FALSE}
# Melhorar a paleta
paleta_mod <- scale_fill_viridis(name = "Taxa de Natalidade", option = "D", direction = -1)

# Gráfico mais apresentável
grafpainel <- ggplot(TaxaNatalidadeBruta, aes(x = year, y = country, fill = SP.DYN.CBRT.IN)) +
  geom_tile(color = "white", size = 0.1) +  # Linhas brancas entre blocos
  paleta_mod +
  theme_minimal(base_size = 13) +
  labs(
    title = "🌍 Evolução da Taxa de Natalidade",
    subtitle = "Top 10 países mais populosos - Dados do Banco Mundial",
    x = "Ano", y = "País"
  ) +
  theme(
    plot.title = element_text(face = "bold", size = 18, hjust = 0.5),   # Centralizar título
    plot.subtitle = element_text(size = 13, hjust = 0.5, color = "gray30"),
    axis.title = element_text(face = "bold"),
    axis.text.y = element_text(face = "bold", color = "black"),          # Países em negrito
    axis.text.x = element_text(angle = 45, vjust = 1, hjust = 1),
    panel.grid.major.x = element_blank(),    # Tirar grades verticais
    panel.grid.minor = element_blank(),
    legend.position = "bottom",              # Legenda embaixo
    legend.key.width = unit(2, "cm")          # Aumentar largura da legenda
  )

grafpainel


```



Este gráfico de barras compara a taxa de natalidade bruta entre os 10 países mais populosos no ano de 2021. A orientação horizontal facilita visualizar rapidamente quais países registraram as maiores e menores taxas naquele ano específico.

Fonte: Biblioteca WDI
```{r, echo=FALSE, warning=FALSE}
# Gráfico 2
graficocorte <- ggplot(TaxaNatalidadeBruta2021,
                       aes(x = reorder(country, SP.DYN.CBRT.IN),
                           y = SP.DYN.CBRT.IN,
                           fill = SP.DYN.CBRT.IN)) +
  geom_bar(stat = "identity") +
  paleta_mod +
  coord_flip() +
  theme_minimal(base_size = 12) +
  labs(
    title = "📊 Taxa de Natalidade Bruta (2021) 
    Top 10 Países Mais Populosos",
    subtitle = "Cores modernas (viridis)",
    x = "País", y = "Taxa de Natalidade"
  ) +
  theme(
    plot.title = element_text(face = "bold", size = 16),
    plot.subtitle = element_text(size = 11)
  )

graficocorte

```

Focado apenas no Brasil, este gráfico mostra a evolução da taxa de natalidade bruta entre 1960 e 2023. A linha verde tracejada e os pontos dourados destacam a tendência de queda no número de nascimentos ao longo das últimas décadas.

Fonte: Biblioteca WDI

```{r, echo=FALSE, warning=FALSE}
# Gráfico 3
graficoserie <- ggplot(TaxaNatalidadeBrutaBR, aes(x = year, y = SP.DYN.CBRT.IN)) +
  geom_line(color = "darkgreen", size = 1.2, linetype = "dashed") +
  geom_point(size = 3.5, color = "gold", shape = 21, fill = "gold", stroke = 1) +
  theme_classic(base_size = 12) +
  labs(
    title = "📉 Evolução da Taxa de Natalidade no Brasil (1960–2023)",
    subtitle = "Linha tracejada verde e pontos amarelos para o Brasil",
    x = "Ano", y = "Taxa de Natalidade"
  ) +
  theme(
    plot.title = element_text(size = 16, face = "bold", color = "darkgreen"),
    plot.subtitle = element_text(size = 11, color = "#666")
  )

graficoserie

```

