---
title: "Taxa de câmbio - Livre - Dólar americano (venda) - diário"
author: "Vitor Valmor Possamai Schramm"
format: 
  html:
    code-fold: true
    code-tools: false
editor: visual
---

## Dólar Comercial - Venda (Fonte: Banco Central do Brasil)

Este gráfico mostra a variação diária da taxa de câmbio do dólar comercial (venda) desde janeiro de 2020 até a data atual. A animação permite visualizar a evolução temporal da moeda americana frente ao real.

```{r setup, include=FALSE}
# Carregar pacotes necessários
library(GetBCBData)
library(ggplot2)
library(gganimate)
library(transformr)
library(gifski)
```

```{r dados, include=FALSE}
# Código da série: Dólar - venda (livre)
id_dolar <- 1

# Baixar dados do Banco Central
df_dolar <- gbcbd_get_series(id = id_dolar,
                             first.date = '2020-01-01',
                             last.date = Sys.Date(),
                             format.data = 'long',
                             use.memoise = TRUE,
                             cache.path = tempdir(),
                             do.parallel = FALSE)
```

```{r grafico_animado, echo=FALSE}
library(ggplot2)
library(gganimate)
library(transformr)

grafico_animado <- ggplot(df_dolar, aes(x = ref.date, y = value)) +
  geom_line(color = "#0072B2", linewidth = 1.2) +
  geom_point(color = "#D55E00", size = 1.5, alpha = 0.7) +
  labs(
    title = "Variação da Taxa de Câmbio - Dólar (Venda)",
    subtitle = "De janeiro de 2020 até {frame_along}",
    x = "Data",
    y = "Valor (R$)",
    caption = "Fonte: Banco Central do Brasil via GetBCBData"
  ) +
  theme_light(base_size = 14) +
  theme(
    plot.title = element_text(face = "bold", size = 18),
    plot.subtitle = element_text(size = 14, margin = margin(b = 10)),
    plot.caption = element_text(size = 10),
    axis.title = element_text(face = "bold")
  ) +
  transition_reveal(ref.date)

grafico_animado
```

```{r salvar_gif, include=FALSE}
# (Opcional) Salvar como GIF
# anim_save("dolar_animado.gif", grafico_animado)
```

## 📊 O que esse gráfico realmente nos conta?

Mais do que números, ele revela a **montanha-russa econômica que o Brasil enfrentou desde 2020**. Cada pico e queda da linha do câmbio carrega um capítulo da nossa história recente. Veja só:

### 🦠 **O mundo parou... e o dólar disparou**

**(Março a Maio de 2020 – quase R\$6,00)**\
A pandemia chegou e derrubou a economia global. No Brasil, a incerteza política somada ao pânico mundial fez o dólar disparar. Foi o **maior pico da série histórica** — reflexo da fuga de capitais e da queda vertiginosa dos juros.

### 📉 **Reação e alívio: o dólar recua**

**(2º semestre de 2020 – queda até \~R\$5,00)**\
Com medidas emergenciais e exportações crescendo, o Brasil respirou. A cotação caiu, mas ainda longe dos níveis pré-pandemia. Um alívio temporário, porém bem-vindo.

### 🏛️ **Crise fiscal e política: a instabilidade volta**

**(2021 – novos picos acima de R\$5,70)**\
Discussões sobre o teto de gastos, trocas na Petrobras e CPI da COVID deixaram o mercado em alerta. Resultado? O dólar subiu com força, espelhando o temor sobre a condução econômica do país.

### 🌾 **Commodities salvam o real (por um tempo)**

**(Início de 2022 – queda para \~R\$4,60)**\
Com soja, minério e petróleo em alta, o Brasil recebeu dólares aos montes. A Selic subindo também atraiu investidores. O real se valorizou — **uma janela de otimismo**.

### 🗳️ **Ano eleitoral: tensão no ar, dólar em alta**

**(2º semestre de 2022 – picos \~R\$5,40)**\
A disputa acirrada entre Lula e Bolsonaro trouxe mais incertezas. Investidores adotaram cautela, e a cotação reagiu com força. O gráfico marca bem esse período: **valores instáveis e imprevisíveis**.

### 📉 **Novo governo, nova trégua**

**(Início de 2023 – queda abaixo de R\$5,00)**\
A formação do novo governo e a continuidade da política de juros altos ajudaram a acalmar o mercado. O real voltou a se fortalecer — **mas por pouco tempo**.

### 🌍 **2024–2025: o dólar busca equilíbrio em um mundo incerto**

**(Oscilando entre R\$5,10 e R\$5,30)**\
Com inflação global persistente, juros altos nos EUA e dúvidas fiscais internas, o dólar encontrou um novo “piso” instável. **Não há crise aguda, mas há ruído suficiente para manter o câmbio pressionado**.

### 🔚 **O gráfico como espelho da confiança**

A cada salto ou queda, vemos como o Brasil é sensível à política, à economia global e às próprias decisões internas. Esse gráfico é mais do que uma curva: **é um retrato da credibilidade e da confiança na economia brasileira**.
